臺灣高等法院臺中分院刑事判決　　　 100年度上訴字第1338號
上　訴　人　臺灣臺中地方法院檢察署檢察官
被　　　告　鄭裕民
選任辯護人　華嘉遠律師（法律扶助）
上列上訴人因被告違反槍砲彈藥刀械管制條例等案件，不服臺灣
臺中地方法院99年度訴字第3483號中華民國100年4月29日第一審
判決（起訴案號：臺灣臺中地方法院檢察署98年度偵字第21334
號），提起上訴，本院判決如下：
    主  文
上訴駁回。
    事實及理由
一、犯罪事實：
  (一)鄭裕民明知可發射子彈具有殺傷力之改造手槍，屬槍砲彈藥
    刀械管制條例所列管之槍枝，非經主管機關或中央主管機關
    許可，不得擅自持有、寄藏，詎其竟基於寄藏具有殺傷力改
    造手槍之犯意，於民國94年間某日，在臺中市○○○路與環
    中路路口，收受由真實姓名年籍均不詳綽號「阿全」之成年
    男子所交付請其代為保管之具有殺傷力仿BERETTA廠92FS型
    半自動改造手槍1支（含彈匣1個，槍枝管制編號0000000000
    號）及仿WALTHER廠PPK/S型半自動改造手槍1支（含彈匣1個
    ，槍枝管制編號0000000000號），而未經許可予以藏放；復
    於95年初某日，將上開改造槍枝2支埋藏在臺中市○○區○
    ○路動物保護防疫所對面電塔旁空地內；嗣於98年6月間某
    日，又從該處挖出上開槍枝後，移置在其臺中市西屯區○○
    ○路206巷24號9樓之3居住處藏放。
  (二)鄭裕民又於98年8月18日上午6、7時許，在臺中市○○路與
    玉門路路口，見丁效忠所有之車牌號碼PI－6993號自用小客
    車停放於該處，竟意圖為自己不法之所有，趁無人注意之際
    ，持其所有客觀上對人之生命、身體及安全構成威脅，可供
    兇器使用之金屬製活動板手1支竊取該車輛之車牌2面，得手
    後，將之懸掛在其使用之車輛上（原車牌號碼6216－UD號）
    ，而供己使用，以躲避他人追討債務。
  (三)鄭裕民前於98年4月間曾向綽號小張之張旻（斯時鄭裕民
    僅知悉綽號，而不知張旻之真實姓名年籍）借貸金錢新臺
    幣（下同）40萬元，張旻於98年8月間以電話催債時，曾
    提及知悉其老婆在哪上班、小孩在哪上學等情，鄭裕民因患
    有重度憂鬱症，害怕張旻會危害其家人，卻不知張旻之
    真實姓名資料，乃假意電話邀約張旻出來商談債務償還情
    事。雙方遂相約於98年8月28日14時30分許，分別駕車前往
    臺中縣西濱公路142.1公里處附近碰面（鄭裕民係駕駛上開
    改懸掛車牌號碼PI－6993號自用小客車）。詎鄭裕民將張
    旻引導至附近一家廢棄工廠旁下車後，鄭裕民竟基於加重強
    盜之犯意，持客觀上對人之生命、身體及安全構成威脅，可
    供兇器使用之上開具殺傷力之仿BERETTA廠改造手槍1支（含
    彈匣1個，槍枝管制編號0000000000號），向張旻亮槍，
    以此脅迫手段，至使張旻不能抗拒後，要求張旻交付渠
    所有之HEDGREN牌黑色側包1個（內有黑色皮夾1個、手機2支
    、張旻之汽車駕照、身分證及健保卡等物）及該車鑰匙後
    ，隨即迅速駕駛自己之車輛逃逸，獨留張旻在現場。嗣於
    98年8月28日16時35分許，鄭裕民開車至臺中市○○區○○
    路與上安路路口，在該處丟棄上開PI－6993號之自用小客車
    車牌2面在水溝內，及焚燒張旻上開證件時，因形跡可疑
    ，為巡邏員警發覺有異，乃上前盤查鄭裕民之身分，在鄭裕
    民所駕駛之自用小客車內之黑色側包內，當場查獲上開具有
    殺傷力之仿BERETTA廠92FS型改造手槍及仿WALTHER廠PPK/S
    型改造手槍各1支（含彈匣2個，槍枝管制編號0000000000號
    及0000000000號），而查獲鄭裕民涉犯違反槍砲彈藥刀械管
    制條例之犯行，嗣經警員查詢車牌資料，發現上開PI－6993
    號車牌乃報失竊車牌，而查獲鄭裕民涉犯竊盜犯行，並當場
    查扣上開具有殺傷力之改造槍枝2支（含彈匣2個）、活動扳
    手1支、PI－6993號之車牌2面（業據丁效忠領回）、黑色側
    包1個（放置上開改造手槍，為鄭裕民所有，與犯罪事實無
    涉）、張旻所有之HEDGREN牌黑色側包1個、黑色皮夾1個
    、汽車駕照、身分證各1張。嗣鄭裕民經員警帶回西屯派出
    所製作警詢筆錄時，在有偵查權限之員警知悉其涉犯上開加
    重強盜犯行之前，主動向員警王朝坤陳明其涉犯上開加重強
    盜案件，自首而自願接受裁判。
二、證據能力之說明：
    按被告以外之人（包括證人、鑑定人、告訴人、被害人及共
    同被告等）於審判外之陳述雖不符刑事訴訟法第159條之1至
    之4等4條之規定，而經當事人於審判程序同意作為證據，法
    院審酌該言詞陳述或書面陳述作成時之情況，認為適當者，
    亦得為證據；當事人、代理人或辯護人於法院調查證據時，
    知有刑事訴訟法第159條第1項不得為證據之情形，而未於言
    詞辯論終結前聲明異議者，視為有前項之同意，同法第159
    條之5定有明文。本件本院所引用之下列證據資料，檢察官
    、被告鄭裕民（下稱被告）及選任辯護人迄至言詞辯論終結
    前均未聲明異議，本院審酌上開證據資料製作、取得，尚無
    違法不當之情形，認為以之作為證據應屬適當，揆諸刑事訴
    訟法第159條之5規定，認前揭證據均有證據能力。
三、認定犯罪事實所憑證據及理由：
  (一)前揭犯罪事實迭業據被告於警詢及偵查、審理時均坦承不諱
    ，核與證人丁效忠於警詢、偵查中證稱失竊車牌號碼PI－69
    93號車牌2面之情節、證人張旻於警詢、偵查中及原審審
    理時證稱有遭被告持槍強盜之情節大致相符，復有贓物認領
    保管單、搜索扣押筆錄、扣押物目錄表、現場照片36幀、指
    認犯罪嫌疑人紀錄表、失車－唯讀案件基本資料、失車完整
    鍵個別查詢作業等附卷可稽，並有前揭改造槍枝2支（含彈
    匣2個）、活動扳手1支、PI－6993號之車牌2面）、張旻
    所有之HEDGREN牌黑色側包1個、黑色皮夾1個、汽車駕照、
    身分證各1張扣案可佐；又扣案之改造手槍2支，經送請內政
    部警政署刑事警察局鑑驗結果，認：「(一)1枝（槍枝管制編
    號0000000000），認係改造手槍，由仿BERETTA廠92FS型半
    自動手槍製造之槍枝，換裝土造金屬槍管而成，擊發功能正
    常，可供擊發適用子彈使用，認具殺傷力。(二)1枝（槍枝管
    制編號0000000000），認係改造手槍，由仿WALTHER廠PPK/S
    型半自動手槍製造之槍枝，換裝土造金屬槍管而成，擊發功
    能正常，可供擊發適用子彈使用，認具殺傷力」等情，有該
    局98年9月25日刑鑑字第0980124566號槍彈鑑定書及照片8幀
    在卷可稽（見偵查卷第22、23頁），足認扣案之改造手槍2
    支均具有殺傷力無疑，被告上開自白，核與事實相符而可採
    信，本件事證明確，被告所為上開犯行，均可以認定。
  (二)起訴書雖依據被害人張旻之證詞，認被告有與另一名真實
    姓名年籍均不詳之成年男子共同為上開加重強盜行為，且被
    告當時尚有強盜取得現金40萬元云云，然此部分業據被告堅
    詞否認，辯稱：伊僅有一人犯案，並沒有共犯，且當時並沒
    有強盜取得40萬元現金，張旻所稱40萬元係伊先前向張
    旻借貸之金額等語，經查：
  (1)證人張旻先於警詢中證稱：「當天是一位自稱柯先生之男
    子打電話給我要向我借錢……他碰面後自稱該工廠為他所有
    ，要以該工廠作為抵押，向我借貸約33萬元，但當天碰面後
    ，他似乎並無鑰匙，無法打開該工廠之大門，我便稱我要離
    開，該男子隨即從身上取出一把手槍，恐嚇我叫我蹲下，我
    蹲下後從旁邊又有另一名男子拿一把手槍出來，把我押在地
    上，之後該柯姓男子去車上戴上手套，並從其駕駛之車內拿
    出一支電擊棒，將該電擊棒交給另一男子，之後去我車上將
    我車內之一個黑色皮包拿走，我皮包內有40萬元，身分證件
    （包含身分證、駕照、健保卡等）、郵局之提款卡、存簿，
    2支行動電話手機（門號我不清楚），一些文件、我所有之
    汽車鑰匙等物品，該2名男子將皮包拿走後即開車離去」、
    「我僅有與他見過該次面，第一次見面他即強盜我財物，我
    之前並沒有接過此人之電話，也不認識此人」云云（見核退
    卷第8、9頁）；復於98年12月15日偵查中證稱：「被告就帶
    我走到該處一家工廠的門口，他只有把窗戶開一下，我就問
    他可否把門打開，讓我進去看，被告並沒有講話，從他口袋
    拿出一支手槍，當下只有我和被告，被告拿出手槍命令我要
    趴在地上，旁邊又跑出一個人出來，手上也拿一隻槍，另一
    個人用槍抵著我屁股，被告先去開他的車門戴手套……還有
    拿電擊棒，被告就直接又走到我車旁邊，把我的公事包拿走
    ，當時公事包放在車副駕駛座位子，他就拿走」、「（問：
    你剛才不是講說你只是去現場看設定抵押的工廠，為何需要
    帶錢？）【後改稱】被告那天找我去是要借錢，開口跟我借
    現金，我是在借錢給人家……那是我們第一次碰面，他看到
    簡訊後回電給我，他說他要借錢，電話中還沒講到利息，我
    有告訴他行情價格是10萬元1個月2000元，談到這邊，被告
    就說他今天有需要，他要用支票借，他有告訴我個人支票的
    信用，被告說他要借32萬元，我帶40萬元是多帶預備，這是
    在電話中還沒碰面前講好」等語（見偵查卷第30、31頁）；
    又於99年9月28日偵查中證述：「一開始只有被告一個人，
    後來被告拿出一把槍抵著我的胸口，叫我跪下，我跪下後，
    旁邊就跑出一個成年男子來，當時我們人是在空的廠房外，
    旁邊就是公墓，那個跑出來的人也拿了一把槍，並叫我整個
    人趴下，並用槍抵著我的背後，被告就去我的車上把我的包
    包和鑰匙拿走，我的包包內有現金40萬及手機及證件（身分
    證、健保卡)還有一些小東西，其他的物品我忘記了，被告
    及那名男子拿走東西後，就開他們的車走了」云云（見偵查
    卷第79頁）；嗣於原審證稱：「他打電話給我說他要借錢…
    …我確實也有發簡訊，所以我們就約地方見面。我記得那時
    被告說他要借31或32萬，所以我們就約地方見面，見面地點
    是被告選的」、「（問：為何選在那麼偏僻的地方見面？）
    我也不知道」、「（問：被告說他要借31或32萬，你有無要
    求他要提出擔保？）有，我記得那時我要求要擔保，被告說
    他有廠房可以抵押，還有支票」、「（問：當時有無約定利
    息？）沒有，電話及見面都沒有談到利息」、「（問：被告
    跟你約在西濱公路那邊是要帶你去看廠房？）對。我們約在
    西濱公路旁邊，被告就開車，我跟著他的車，進到廠房後…
    …我也跟著下車，他就帶我去廠房那邊，我問他廠房可否開
    一下讓我看一下，他沒有講話，就把槍拿出來，面對面就叫
    我跪下來，我跪下來後，他說什麼我忘了，廠房旁邊另外有
    一個人就衝出來，那個人叫我趴下」、「第一次被告拿槍對
    我的時候，已經叫我把車鑰匙拿給他，我趴下來後，被告就
    拿車鑰匙去開我的車子，就把我的包包拿走，另外那個人就
    拿槍抵著我，被告拿著我的包包後，就跟另外那個人很快的
    開走他們自己的車走了」、「（問：當時有無報警？）沒有
    ，我嚇到了，因為那時我會怕，我只想說趕緊叫人家來幫我
    ，我當下沒有想到要報警」、「（問：你那天帶的40萬哪來
    的？）我當天從三信銀行朋友的帳戶提領出來的，哪個朋友
    的帳戶我忘記了，是我朋友幫我領的」、「被告就面對面拿
    著槍指著我，叫我跪下，之後另一個人就突然從廠房旁跑出
    來，我只知道他就接替被告叫我趴下，我趴下那個人就用槍
    抵著我的脊椎，被告就先回他自己的車不曉得拿什麼東西，
    我記得被告好像是去戴手套……他還有拿電擊棒，因為我有
    聽到電擊棒的聲音，我不曉得他為何拿電擊棒，被告之後就
    去開我的車門拿我的包包……被告並沒有打我，被告拿的那
    把槍並沒有碰到我，是另一個人拿的槍有抵到我的脊椎」、
    「（問：你有看清楚那個人拿的確定是槍嗎？）有，他跑過
    來的時候我有看到他拿的很像是槍的形狀的東西，但我不確
    定是否是真槍」云云（見原審卷第70頁反面至74頁），據上
    可知，證人張旻雖證稱與被告當天是第一次見面，被告要
    向其借款云云，然渠對於當天被告究竟係欲向渠借款多少金
    額（33萬、32萬或31萬）？電話中有無先談到利息如何計算
    ？當天抵達現場後，被告取出槍枝後，究係叫渠蹲下？趴在
    地上？或跪下？被告有無用槍抵著渠胸口？或槍枝並沒有接
    觸到渠身體？又另一名不詳男子係將渠押在地上？還是用槍
    抵住渠屁股？抑係叫渠趴下並用槍抵在渠背後？或用槍抵著
    渠脊椎？當時被告有無拿取電擊棒？有無將電擊棒轉交給另
    一名男子？被告是自行到渠車上拿走黑色皮包（內有車鑰匙
    ）？抑先拿槍命令渠交出鑰匙，再拿鑰匙去開車取走黑色皮
    包？另一名男子手上所持究係像槍形狀之東西或確定是槍枝
    ？等等情節，證人張旻迭於警詢、偵查及原審審理時為不
    同之陳述，其真實性如何，委有可疑。況證人張旻當時既
    係趴在地上，渠如何看見被告有去戴手套及拿取電擊棒？又
    依渠所述，被告與另一人均未交談，渠如何得知被告將電擊
    棒交給另一人？況當時被告與另一人既均持有槍枝，已有足
    夠壓制力，為何還須費事拿出電擊棒？益徵證人張旻所述
    ，顯有疑竇。再參諸被告既已坦承加重強盜犯行，是否有另
    一名成年男子與其共同犯案，對其刑責並未有重大影響，被
    告尚無為虛偽陳述之必要，故本院因認依目前卷證資料，尚
    無法遽認確有另一名成年男子與被告共犯強盜犯行。
  (2)證人張旻雖證稱渠當時帶有40萬元現金，卻對該等現金究
    係向哪個朋友調借乙情，無法交待，然40萬元並非小數目，
    衡情，焉有可能忘記係向何人調借？又茍當時證人張旻果
    真遭搶該40萬元，證人張旻焉有可能不立即報警處理，想
    辦法查獲被告並取回該40萬元，反而須員警費事去查詢渠身
    分，再通知渠到警局製作筆錄？而證人張旻既稱該40萬元
    係向友人借調，遭強盜後，該友人為何遲遲未向渠索討該筆
    金額？如果該友人有索討，證人張旻焉有可能無法在審理
    中明確交代該友人身分？況證人張旻茍真與被告是第一次
    相約見面，對被告之為人、信用均不清楚之狀況下，焉有可
    能未先查詢被告之信用，即貿然獨自一人攜帶高額現款前往
    該偏僻地點與被告碰面？上開種種情節，顯悖離常情，足證
    證人張旻之證詞，礙難採信。再者，依被告上開所辯，其
    雖否認有強盜40萬元，惟自承有積欠證人張旻40萬元借貸
    債務甚明，衡之常情，茍被告係純為脫免該40萬元之歸還義
    務，其大可全盤否認之，而無須自承上開借貸債務，然被告
    並未如此作為，反自承對其不利之事實，足認被告所述，堪
    以採信。因此，依目前卷證資料所示，本院認以被告所辯為
    可採，而認定被告當時並未有強盜40萬元現金之行為。起訴
    書就上開是否有共犯及被告是否有強盜取得現金40萬元之情
    節，依上開所述，顯有誤認，為本院所不採，併此敘明。
四、論罪科刑的理由：
  (一)被告上開犯案所持之改造手槍（槍枝管制編號0000000000號
    ）及活動扳手，均係質地尖硬之金屬製器具，具危險性，屬
    兇器無疑。按寄藏與持有槍砲，均係將物置於自己實力支配
    之下，僅寄藏必先有他人之持有行為，而後始為之受寄代藏
    而已，故寄藏之受人委託代為保管，其保管之本身，亦屬持
    有，不過，此之持有係受寄之當然結果，雖不應另就持有予
    以論罪，然未經許可持有手槍，其持有之繼續，為行為之繼
    續，亦即一經持有手槍，罪已成立，但其完結須繼續至持有
    行為終了時為止，則包括持有之寄藏手槍行為，自亦為行為
    之繼續，其犯罪之完結須繼續至寄藏行為終了時為止。再按
    非法持有、寄藏槍砲彈藥刀械等違禁物，所侵害者為社會法
    益，如所持有、寄藏客體之種類相同（如同為手槍，或同為
    子彈者），縱令同種類之客體有數個（如數支手槍、數顆子
    彈），仍為單純一罪，不發生想像競合犯之問題；若同時持
    有、寄藏二不相同種類之客體（如同時持有手槍及子彈），
    則為一行為觸犯數罪名之想像上競合犯。又刑法之強盜罪，
    係以強暴、脅迫等手段，至使不能抗拒而取他人之物或使其
    交付，為其構成要件；強盜罪所稱之「強暴」，係指對人身
    加以有形暴力，使之受壓制不能抗拒而言，是強盜行為人持
    刀械、槍枝等工具接觸被害人之身體，對被害人實施暴行，
    此與以刀、槍指著（未接觸被害人之身體）被害人尚屬有別
    ，應認此行為係屬強暴而非脅迫；又上開強暴手段所生之威
    嚇程度，以客觀上足以壓抑被害人之意思，至使不能抗拒為
    已足，而客觀上是否足以壓抑被害人之意思自由，應依一般
    人在同一情況下，其意思自由是否因此受壓制為斷，不以被
    害人之主觀意思為準（最高法院91年度臺上字第2882號判決
    、99年度臺上字第721號判決可資參照）。被告當時雖未持
    槍接觸被害人身體，然已有亮槍之脅迫行為，而槍枝具有強
    大殺傷力，乃一般人明知之事實，衡情，一般人獨自一人處
    於該情境下，其心中恐懼當可想像，已足以壓抑意思自由，
    至使不能抗拒無疑。是核被告所為，就犯罪事實(一)部分，係
    犯槍砲彈藥刀械管制條例第8條第4項之未經許可寄藏改造手
    槍罪（起訴書誤繕為持有改造手槍罪，尚有未洽，惟此業據
    公訴檢察官於原審當庭予以更正，自無庸再變更起訴法條）
    ；就犯罪事實(二)部分，係犯刑法第321條第1項第3款之攜帶
    兇器加重竊盜罪；就犯罪事實(三)部分，係犯刑法第330條第1
    項之攜帶兇器加重強盜罪。
  (二)按未經許可持有槍枝、子彈罪，其持有之繼續為行為之繼續
    ，至持有行為終了時，均論以一罪，不得割裂。若持有之後
    以之犯他罪，兩罪間之關係，端視其開始持有之原因、動機
    或目的為斷。如於非法持有槍枝、子彈行為繼續中另起意犯
    罪，應以數罪併罰論處（最高法院99年度臺上字第1484、41
    23號判決意旨參照）。準此，被告所犯上開3罪，犯意各別
    ，行為互殊，應予分論併罰。另刑法第62條所規定之自首，
    須對於未發覺之罪為之而受裁判者，始克當之。所謂未發覺
    ，乃指犯罪事實未為有偵查犯罪職權之公務員所發覺，或犯
    罪事實雖已發覺，而犯人為誰，尚不知者而言。關於本案之
    加重強盜查獲過程，業據證人即警員王朝坤於原審證述：「
    （問：你本來是針對被告的哪個部分要製作筆錄？）竊盜及
    槍枝的部分」、「（問：關於強盜的部分是否被告自己跟你
    講的？）筆錄中有問到被告說為何會有張旻的證件，問被
    告這些東西是從何而來的，被告就說他在98年8月28日下午3
    時30分在臺中縣的西濱公路142.1公里處左轉的空地跟張
    旻約見面要處理債務的問題，就是如我警詢筆錄P11所記載
    的內容，被告說他當時跟張旻有發生爭吵，他有拿一支貝
    瑞塔手槍對著張旻，要張旻把包包交給他」、「（問：
    所以這強盜的部分你當時也沒有懷疑涉案，是被告自己講出
    來的？）對」等語明確（見原審卷第91頁），故被告就加重
    強盜犯行，係其向警方主動供出而自首犯罪，其後再於本案
    偵、審程序時均到庭接受裁判，被告就此犯行，顯有真誠悔
    悟之心，爰依刑法第62條前段之規定就此部分減輕其刑。
  (三)原審依上述事證，適用前述法條及刑法第11條前段、第42條
    第3項前段、第51條第5款、第38條第1項第1款、第2款之規
    定，並審酌被告素行尚佳，明知具有殺傷力之改造手槍，係
    高度危險之違禁物，竟仍無故而寄藏，且當與人發生糾紛時
    ，即取出手槍，脅迫被害人，已足致生破壞社會秩序及影響
    治安之危險，犯罪所生之危害難謂不鉅，又持兇器竊盜，亦
    對社會治安有相當危害性，其犯罪之目的、手段均不足取，
    惟考量被告係為維護家人安全，一時失慮始衝動犯下強盜犯
    行，且被害人張旻就強盜部分亦表示不予追究，及其生活
    狀況、智識程度、犯後坦承全部犯行之態度等一切情狀，分
    別量處如原判決主文所示之刑，及就併科罰金部分諭知易服
    勞役之折算標準，併就被告所處徒刑部分定其應執行之刑；
    另說明扣案之具殺傷力之改造手槍2支及活動扳手1支分別依
    刑法第38條第1項第1款、第2款之規定，於其所為犯行下予
    以宣告沒收之理由。經核原審認事用法均無不合，其量刑及
    所定之執行刑亦屬妥適，公訴人雖以被告寄藏具殺傷力之改
    造手槍，並持以為強盜犯行，對於社會安全與公共秩序之危
    害甚鉅，其可責性及可非難性均非低微，原審竟僅宣告合併
    執行有期徒刑4年8月，過度給予被告刑罰之優惠，無法反應
    重罪之不法內涵，量刑實屬過輕為由，而提出上訴。惟刑罰
    之量定，屬法院自由裁量之職權行使，應審酌刑法第57條所
    列各款事由及一切情狀，為酌量輕重之標準，並非漫無限制
    ；量刑輕重係屬事實審法院得依職權自由裁量之事項，苟已
    斟酌刑法第57條各款所列情狀而未逾越法定刑度，不得遽指
    為違法；且在同一犯罪事實與情節，如別無其他加重或減輕
    之原因，下級審量定之刑，亦無過重或失輕之不當情形，則
    上級審法院對下級審法院之職權行使，原則上應予尊重（最
    高法院72年臺上字第6696號、75年臺上字第7033號判例及85
    年度臺上字第2446號判決意旨參照）。原審以被告罪證明確
    ，且本於其之責任為基礎，具體斟酌並詳細說明刑法第57條
    科刑之依據而分別為量定如原判決主文所示之刑並定其應執
    行之刑，業如前述，經核其量刑及所定應執行刑均未逾越法
    定刑度，亦未偏執一端而有失之過重或過輕之情，自難認有
    何不當之處，依上開最高法院判例、判決意旨，不得遽指為
    違法。公訴人以上開業經原判決審酌之事項，上訴指摘原判
    決所定執行刑不當，其上訴核無理由，應予駁回。
五、適用的法律：刑事訴訟法第368條。
本案經檢察官陳佳琳到庭執行職務。
中    華    民    國   100    年    7     月    27    日
            刑事第二庭    審判長法  官  邱  顯  祥
                                法  官  姚  勳  昌
                                法  官  張  國  忠
以上正本證明與原本無異。
竊盜部分不得上訴。
其餘部分檢察官得上訴。
得上訴部分，如不服本判決應於收受送達後10日內向本院提出上
訴書狀，其未敘述上訴之理由者，並得於提起上訴後10日內向本
院補提理由書（均須按他造當事人之人數附繕本）「切勿逕送上
級法院」。

                                書記官  卓  佳  儀
中    華    民    國   100    年    7     月    27    日